Matheus Aiala (PCD CID G800: Paralisia Cerebral QuadriplágicaEspástica (leve dificuldade de deambulação)

Endereço: Florianópolis – Santa Catarina Telefone: +55 48 984467890

E-mail: matheus.aiala@outlook.com

LinkedIn: https://www.linkedin.com/in/matheus-aiala-979784239/

Github: https://github.com/MatheusAiala

Resumo

Profissional em início de carreira na área de tecnologia, atualmente estagiando na Assembleia Legislativa do Estado de Santa Catarina (ALESC) com foco em administração de ferramentas de análise de vulnerabilidades, gestão de riscos e suporte a máquinas virtuais. Experiência prévia em atendimento ao público, rotinas administrativas e suporte operacional, desenvolvida em organizações como SESC, CASAN e CGT Eletrosul. Atuações anteriores incluem organização e arquivamento de documentos, tabulação de dados, suporte a projetos administrativos e assistência na criação de conteúdos informativos. Participou da criação de um site de adoção de animais e de um aplicativo de administração. Em formação em Desenvolvimento de Sistemas e com certificações em Segurança Cibernética e Gestão de Vulnerabilidades, possui conhecimentos em TI, incluindo hardware, software e metodologias ágeis como Scrum.

Experiência Profissional

Assembléia Legislativa do Estado de Santa Catarina – ALESC Agosto 2023 – Atualmente Estágio

Administração de ferramenta de análise de vulnerabilidades e gestão de riscos; Administração de máquinas virtuais em ambiente de VMW are;

Criação, clonagem e atualização de sistemas em máquinas virtuais, balanceamento de dados (migration e DRS):

Criação de templates e manutenção de máquinas Linux/Windows.

PETZ SC

Janeiro 2023 – Julho 2023

Menor Aprendiz

Atendimento ao público, operador de caixa, empacotador e recepcionista.

SESC SC

Junho 2022 – Novembro 2022

Auxiliar Administrativo

Executar tarefas auxiliares, operacionais e de apoio/suporte administrativo, elaborar e organizar documentos diversos, realizar atendimento ao público.

Cia Catarinense de Águas e saneamento – CASAN Março 2022 – Junho 2022 Menor Aprendiz Organização e arquivamento de documentos, Baixa de recibos de férias e demais rotinas administrativas.

CGT Eletrosul

Janeiro 2021 - Dezembro 2021

Menor Aprendiz

Organização e arquivamento de documentos relacionados ao SEASF, Tabulação de dados referentes ao PAPD, Organização de tabela referente aos acompanhamentos relacionados ao COVID, Pesquisa e organização de dados sobre saúde e bem-estar utilizados para divulgação no pop-up, Organização de material a ser encaminhada à microfilmagem, Inserção de dados no sistema relacionado às avaliações de condicionamento físico e Organização de material utilizado pelo SEASF (pastas, projetos, livros.).

Projetos

- Criação de site de adoção de animais 2023.
- Criação de aplicativo de administração 2024.

Educação

- Graduação em Desenvolvimento de Sistemas Andamento
- Fundamentos de TI: harware e sorftware 2024
- Cisco Analista de Segurança Cibernética Júnior 2024
- Segurança em Tecnologia da Informação 2024
- Gestão de vulnerabilidades e resposta a incidentes 2024
- Scrum Foundation Professional Certification (SFPC) 2024